---
title: "Análisis de los reportes de otus centrales"
output:
  pdf_document: default
  html_document: default
date: '2023-08-21'

bibliography: investigacion_para_hackers.bib
csl: "https://raw.githubusercontent.com/marcoyel21/citation_lenguage_styles/master/mi_chic
ago.csl"
---

#Introducción 

En este RMarkdown se analizan los reportes emanados del script centrality_measures_keystone_species.R de la carpeta scripts aplicados a los datos de la carpeta data. 


```{r}

if (!require("BiocManager", quietly = TRUE))
    install.packages("BiocManager")
if (!require(vegan)) install.packages('vegan')
library(vegan)
if (!require(igraph)) install.packages('igraph')
library(igraph)
if (!require(apcluster)) install.packages('apcluster')
library(apcluster)
if (!require(plyr)) install.packages('plyr')
library(plyr)
if (!require(stringr)) install.packages('stringr')
library(stringr)
if (!require(phyloseq)) install.packages('phyloseq')
library(phyloseq)
if (!require(UpSetR)) install.packages('UpSetR')
library(UpSetR)

```

#Exclusión de otus por análisis de las muestras y estructura de la red

En las siguientes celdas se recrean como funciones dos procesos de filtración de datos del script centrality_measures_keystone_species.R para efectos del presente análisis. La detallada documentación de los correspondientes procesos se detalla tanto en el script mencionado como en el archivo .Rmd de la carpeta docs. 

Esta primera función normaliza las muestras, exluye otus presentes en pocas muestras así como muestras muy diferentes en su composición de las otras. Sus parámetros son la tabla de muestras de alguna especie y los metadatos.  Su valor son las tablas de otus incluidos y excluidos. 

```{r}

otus_excluidos_y_no <- function( data , metadata ){
  for (i in 1:dim(data)[2]){
  data[,i] <- data[,i]/sum(data[,i])
}

  r_n_metadata <- metadata[,1] 
  for (i in 1:length(r_n_metadata)){
    r_n_metadata[i] <- make.names(r_n_metadata[i])
  }
  metadata[,1] <- r_n_metadata
  colnames(metadata) <- c("ID","Grupos")

  n_grupos <- unique(metadata[,"Grupos"])
  n_grupos <- setdiff( n_grupos , c(NA) )#parche
  vector_no_na <- which(is.na(metadata[,"Grupos"]) == FALSE)
  metadata <- metadata[vector_no_na,]

  grupos <- list()
  for (i in 1:(length(n_grupos))){
    grupos_i <- c()
    for (j in 1:dim(metadata)[1]){
      if (metadata[j,"Grupos"] == n_grupos[i]){
        grupos_i <- c(grupos_i , metadata[j,"ID"])
      }
    }
    grupos[[i]] <- grupos_i
  }


  bc_dist <- vegdist(t(data), method = "bray")

  s <- 1 - bc_dist
  s <- as.matrix(s)
  clustering <- apcluster(s)

  clusters <- clustering@clusters
  filtro_0 <- lapply(clusters, length)
  clusters_no_outliers <- clusters[which(filtro_0 > 1)]
  no_outliers <- unlist(clusters_no_outliers)
  no_outliers <- names(no_outliers)
  data <- data[,no_outliers]

  for (i in 1:length(grupos)){
    grupos[[i]] <- intersect(grupos[[i]], no_outliers)
  }


  len_list <- llply(grupos , length)
  len_list <- which(len_list > 1)
  grupos <- grupos[len_list]

  data$nodos <- 0:(dim(data)[1]-1)

  filt <- c()
  filt_0 <- c()
  for (i in 1:dim(data)[1]) {
  
    v_i <- as.vector(data[i,1:(dim(data)[2]-1)])
  
    if (length(v_i [ v_i > 0 ]) > 1 ) {
      filt <- c(filt, i)
    } else {
      filt_0 <- c(filt_0 , i)
    }
  }
return( list( data[filt ,]  ,   filt_0   ))
}
```

La siguiente función encuentra la mayor componente conexa de las redes. Su valor son una red del tipo de los archivos de la carpeta /data/networks/ y las tablas de muestras, de preferencia ya filtrados. Su valor son las tablas restringidos a las componentes y la tabla de otus "aislados". 

```{r}

componente_y_otus_aislados <- function( red , data ){
  
  red <- red[,1:3]

  edges <- c()
  for (i in 1:dim(red)[1]) {
    if (is.element(red[i,1], data$nodos) && is.element(red[i,2], data$nodos) && red[i,3] > 0  ){
      edges <- c(edges , i)
    }
  }

  red <- red[edges, 1:2]

  for (i in 1:dim(red)[1]){
    for (j in 1:dim(red)[2]){
      red[i,j] <- paste0("v_",as.character(red[i,j]))
    }
  }

  for (i in 1:dim(data)[1]){
    data[i,"nodos"] <- paste0("v_" , as.character(data[i,"nodos"]))
  }

  net_work <- graph_from_edgelist(as.matrix(red) , directed = FALSE )

  compo_conexas <- components(net_work)
  size_compo_conexas <- compo_conexas$csize
  princ <- which(size_compo_conexas == max(size_compo_conexas))
  pertenencia <- compo_conexas$membership
  compo_princ <- which(pertenencia == princ )
  compo_princ <- names(compo_princ)

  filtro_componente <- c()
  filtro_no_componente <- c()
  for (i in 1:dim(data)[1]){
    if(is.element(data[i,"nodos"] , compo_princ)){
      filtro_componente <- c(filtro_componente, row.names(data)[i])
    } else {filtro_no_componente <- c(filtro_no_componente , row.names(data)[i])}
  }

  return(list( induced_subgraph(net_work, compo_princ ,"auto"),  filtro_no_componente ))
}
```

#Otus asignados y no a especie, filtrados y aislados 

```{r}
muestras <- c("chile", "tomate" , "maiz")
```

Los análisis generales se harán sobre los OTUs clave que sean bacterias. 

```{r}
rizosfera_chile <- read.csv("../../data/taxonomy/linaje_bacterias_standarizado.de_chile.csv" , header = FALSE , sep = ";" , row.names = 1)
rizosfera_tomate <- read.csv("../../data/taxonomy/linaje_bacterias_standarizado.de_tomate.csv" , header = FALSE , sep = ";" , row.names = 1)
rizosfera_maiz <- read.csv("../../data/taxonomy/linaje_bacterias_standarizado.de_maiz.csv" , header = FALSE , sep = ";" , row.names = 1) 

rizosferas <- list( rizosfera_chile , rizosfera_tomate , rizosfera_maiz )
```


```{r}
otus_asignados_a_especie_percent <- function( taxtable ) { 
  total <- length( taxtable[ , "Rank7"])
  vector_especies <- taxtable[ , "Rank7"]
  vector_especies <- vector_especies[ vector_especies != "s__" ]
  vector_especies <- vector_especies[ str_sub( vector_especies , -3 , -1) != "sp." ]
  porcentaje <- (length(vector_especies) * 100)/total
  return(porcentaje)
  }
```

En nuestras muestras alrededor del 87% de los otus fue asignado a alguna especie. 

```{r}
#for (i in 1:length(muestras)){
  
#  print(paste0( "El ", as.character(otus_asignados_a_especie_percent( rizosferas[[i]]@tax_table@.Data )) , " por ciento de los otus de rizósfera de ", muestras[i] , " fue asignado a especie." ))
  
 # }
```

##Filtración de OTUs presentes en pocas muestras y de muestras distantes

```{r}
data_chile <- read.table("../../data/tables/table.from_chile.txt" , row.names = 1, header = TRUE , sep = "" )
data_tomate <- read.table("../../data/tables/table.from_tomate.txt" , row.names = 1, header = TRUE , sep = "" )
data_maiz <- read.table("../../data/tables/table.from_maiz.txt" , row.names = 1, header = TRUE , sep = "" )

data <- list( data_chile , data_tomate , data_maiz)
```

```{r}
metadata_chile <- read.csv("../../data/metadata/metadata_chile.csv" , colClasses = "character")
metadata_tomate <- read.csv("../../data/metadata/metadata_tomate.csv" , colClasses = "character")
metadata_maiz <- read.csv("../../data/metadata/metadata_maiz.csv" , colClasses = "character")

metadata <- list(metadata_chile , metadata_tomate , metadata_maiz)
```

Aquí se obtienen las matrices de las muestras sobre las que se construyeron las redes así como las matrices de con los otus excluidos de la red. 

```{r}
taxa_excluidos <- list()
for (i in 1:length(data)){
  filtros <- otus_excluidos_y_no(data[[i]] , metadata[[i]] )
  data[[i]] <- filtros[[1]] 
    
  taxa_excluidos[[i]] <- rizosferas[[i]][intersect(filtros[[2]] , row.names(rizosferas[[i]]) ), ]
}
``` 

##Otus excluidos

En las celdas de esta sección se imprimen las familias, y los géneros más abundantes (>20), de los otus excluidos para cada una de las especies vegetales. Como consideración general se menciona que las familias consisten principalmente de virus, endosimbiontes de insectos y Sphaerobacteraceae (estos últimos como reflejo de la composición general ? ). A nivel género se observan bacterias del complejo Citrobacter freundii y del género Vibrio diabolicus así como amebas  Dictyostelium, en las tres especies vegetales. En la siguiente celda se imprimen los porcentajes de asignación de especie a los otus excluidos que son menores a las de las muestras en general. 

```{r}
#for (i in 1:3){
 # print(otus_asignados_a_especie_percent( taxa_excluidos[[i]] ))
#}
```

###Otus excluidos de las muestras de chile 

```{r}
familias_excluidas <- c()

for (i in unique(taxa_excluidos[[1]][, "V7"])){ familias_excluidas <-c(familias_excluidas , length(taxa_excluidos[[1]][, "V7"][ taxa_excluidos[[1]][,"V7"] == i] ))}

names(familias_excluidas) <- unique(taxa_excluidos[[1]][ , "V7"])

familias_excluidas
```

```{r}
generos_excluidos <- c()

for (i in unique(taxa_excluidos[[1]][, "V8"])){ generos_excluidos <-c(generos_excluidos , length(taxa_excluidos[[1]][, "V8"][taxa_excluidos[[1]][,"V8"] == i] ))}

names(generos_excluidos) <- unique(taxa_excluidos[[1]][ , "V8"])
#generos_excluidos <- generos_excluidos[ generos_excluidos > 20]
generos_excluidos
```
###Otus excluidos de las muestras de tomate 

```{r}
familias_excluidas <- c()

for (i in unique(taxa_excluidos[[2]][, "V7"])){ familias_excluidas <-c(familias_excluidas , length(taxa_excluidos[[2]][, "V7"][ taxa_excluidos[[2]][,"V7"] == i] ))}

names(familias_excluidas) <- unique(taxa_excluidos[[2]][ , "V7"])

familias_excluidas
```

```{r}
generos_excluidos <- c()

for (i in unique(taxa_excluidos[[2]][, "V8"])){ generos_excluidos <-c(generos_excluidos , length(taxa_excluidos[[2]][, "V8"][taxa_excluidos[[2]][,"V8"] == i] ))}

names(generos_excluidos) <- unique(taxa_excluidos[[2]][ , "V8"])
#generos_excluidos <- generos_excluidos[ generos_excluidos > 20]
generos_excluidos
```
###Otus excluidos de las muestras de maiz 

```{r}
familias_excluidas <- c()

for (i in unique(taxa_excluidos[[3]][, "V7"])){ familias_excluidas <-c(familias_excluidas , length(taxa_excluidos[[3]][, "V7"][ taxa_excluidos[[3]][,"V7"] == i] ))}

names(familias_excluidas) <- unique(taxa_excluidos[[3]][ , "V7"])

familias_excluidas
```

```{r}
generos_excluidos <- c()

for (i in unique(taxa_excluidos[[3]][, "V8"])){ generos_excluidos <-c(generos_excluidos , length(taxa_excluidos[[3]][, "V8"][taxa_excluidos[[3]][,"V8"] == i] ))}

names(generos_excluidos) <- unique(taxa_excluidos[[3]][ , "V8"])
#generos_excluidos <- generos_excluidos[ generos_excluidos > 20]
generos_excluidos
```
##Otus aislados

```{r}
red_chile <- read.csv("../../data/networks/chile_species_raw_network.csv")
red_tomate <- read.csv("../../data/networks/tomate_species_raw_network.csv")
red_maiz <- read.csv("../../data/networks/maiz_species_raw_network.csv")

redes <- list(red_chile , red_tomate , red_maiz)
```


```{r}
taxa_aislados <- list()
for (i in 1:3){

  filtros <- componente_y_otus_aislados(redes[[i]] , data[[i]] )
  #print(V(filtros[[1]]))
  redes[[i]] <- filtros[[1]] 
  taxa_aislados[[i]] <- rizosferas[[i]][ intersect( filtros[[2]] , row.names(rizosferas[[i]])), ]
}
```

```{r}
for (i in 1:3){
  print(paste0("Familias aisladas de las muestras de " , muestras [i]) )
  print((unique(taxa_aislados[[i]][,"V7"])))
}
```

#Otus centrales

En esta sección se cargan los primeros reportes de otus_centrales, que se obtuvieron con alto grado y alta cercanía, mezclada con baja centralidad de intermediación. Todas las tablas consisten de relativamente pocos otus (16, 37 , 8). 
Las principales coincidencias a nivel género se dieron entre los taxa centrales de las muestras de chile y tomate. No hay coincidencias entre especies clasificadas en las tablas de otus centrales. 

En este par de celdas se cargan las tablas de otus centrales y se obtienen sus clasificaciones taxonómicas. 

```{r}
otus_centrales_chile <- read.csv("../central_otus/reporte_chile1.csv" , row.names = 1)
otus_centrales_tomate <- read.csv("../central_otus/reporte_tomate1.csv" , row.names = 1)
otus_centrales_maiz <- read.csv("../central_otus/reporte_maiz1.csv" , row.names = 1)

otus_centrales <- list(otus_centrales_chile , otus_centrales_tomate , otus_centrales_maiz)
```

##Cotas en las medidas de centralidad para la obtención de OTUs centrales

```{r}
for (i in 1:3){
  print(paste0( "Para rizósfera de " , muestras[i] , " se consideraron OTUs de grado mayor o igual a " , as.character(min(otus_centrales[[i]]$degrees )) , ", cercanía mayor o igual a " , as.character(min(otus_centrales[[i]]$closeness )) , " e intermediación menor o igual a " , as.character(max(otus_centrales[[i]]$betweenness)) , "." ))
}
```

```{r}
taxa_centrales <- list()
for (i in 1:3){
  taxa_centrales[[i]] <- rizosferas[[i]][ intersect( row.names(otus_centrales[[i]]), row.names(rizosferas[[i]]) ) ,]
  print( paste0( "Se obtuvieron "  , length(intersect( row.names(otus_centrales[[i]]), row.names(rizosferas[[i]]) ))  , " OTUs (bacterias) centrales en las muestras de " , muestras[i] ) )
  write.csv( taxa_centrales[[i]] ,  paste0("taxonomy_keystone_otus_", muestras[i] , ".csv"))
  }
```
En las siguientes celdas se verifican las intersecciones por pares de los otus centrales a nivel familia, género y especie. 

```{r}
nombres_familias <- c()
for (i in 1:3){
  nombres_familias <- union(nombres_familias ,as.vector(taxa_centrales[[i]][, "V7"]))
  
}
print(nombres_familias)
```



```{r}
data_familias <- matrix( nrow = length(nombres_familias), ncol = length(muestras) )



for (i in 1:3){
  for (j in 1:38) {
    if (is.element(nombres_familias[j], as.vector(taxa_centrales[[i]][, "V7"] ))){
      data_familias[j,i] <- 1
    }else
    {
      data_familias[j,i] <- 0
    }
  }
  
  }


data_familias <- data.frame(data_familias , row.names = nombres_familias )
colnames(data_familias) <- c(  muestras)
```


```{r}
upset(data_familias    )
```

A nivel familia los tres tipos de muestras tienen en común son bacterias de la familia Burkholderiaceae (Involvement of Burkholderiaceae and sulfurous volatiles in disease-suppressive soils). 


```{r}
interseccion <- intersect(as.vector(taxa_centrales[[1]][ , "V7"]) , as.vector(taxa_centrales[[2]][ , "V7"]) )
interseccion <- intersect(interseccion , as.vector(taxa_centrales[[3]][ , "V7"]))
print(interseccion)
```


```{r}
nombres_generos <- c()
for (i in 1:3){
  nombres_generos <- union(nombres_generos ,as.vector(taxa_centrales[[i]][, "V8"]))
  
}
print(nombres_generos)
```

```{r}
data_generos <- matrix( nrow = length(nombres_generos), ncol = length(muestras) )



for (i in 1:3){
  for (j in 1:47) {
    if (is.element(nombres_generos[j], as.vector(taxa_centrales[[i]][, "V8"] ))){
      data_generos[j,i] <- 1
    }else
    {
      data_generos[j,i] <- 0
    }
  }
  
  }


data_generos <- data.frame(data_generos , row.names = nombres_generos )
colnames(data_generos) <- c(  muestras)
```


```{r}
upset(data_generos    )
```


Las coincidencias entre los otus centrales a nivel género de las muestras de chile y tomate son:

* Burkholderia (Members of the genus Burkholderia are versatile organisms that occupy a surprisingly wide range of ecological niches. These bacteria are exploited for biocontrol, bioremediation and plant growth promotion purposes,)
* Paenibacillus (Many Paenibacillus species can promote crop growth directly via biological nitrogen fixation, phosphate solubilization, production of the phytohormone indole-3-acetic acid (IAA), and release of siderophores that enable iron acquisition. They can also offer protection against insect herbivores and phytopathogens https://link.springer.com/article/10.1186/s12934-016-0603-7), 
113)


```{r}
print(intersect(as.vector(taxa_centrales[[1]][ , "V8"]) , as.vector(taxa_centrales[[2]][ , "V8"]) ))
```
```{r}
pares <- list(c(1,2) , c(1,3) , c(2,3))
for (i in 1:3){
  print(intersect(as.vector(taxa_centrales[[pares[[i]][1]]][ , "V9"]) , as.vector(taxa_centrales[[pares[[i]][2]]][ , "V9"]) ))
}
```
##OTUs centrales de la rizósfera de chile 

Los OTUs (bacterias) centrales de las muestras de suelo de chile incluyen reguladores de metano y descomponedores de sustancias tóxicas. También hay patógenos humanos. Más detalles se enlistan y verifican a continuación:

* Burkholderia metallica (erosion de metales)
* Advenella mimigardefordensis (able to significantly improve levels of assimilated phosphate)Plant Productivity 
* Sutterella faecalis (heces humanas)
* Eikenella corrodens (cáncer humano?)
* Serratia sp. MYb239 propuesta como especie Serratia rhizosphaerae sp. nov., a novel plant resistance inducer against soft rot disease in tobacco
* Marinobacter (metanotrófica)
* Methylovulum psychrotolerans (metanotrófico, adaptado al frío?)
* Desulfomonile tiedjei (deshalogenante degradador de compuestos tóxicos)
* Paenibacillus chitinolyticus(fijar nitrogeno)
* Nitrosopumilus oxyclinae(solubilización de fosfato)


A continuación se enlistan todos los OTUs centrales con su clasificación a nivel género y nivel especie. 

```{r}
print(taxa_centrales[[1]][ , c("V8" , "V9" )])
```

Solamente entre los OTUs clave de suelo de tomate se recuperó un virus, Spodoptera exigua multiple nucleopolyhedrovirus, que es usado como plaguicida.

```{r}
taxa_virus_chile <- read.csv("../../data/taxonomy/linaje_virus.de_chile.csv" , header = FALSE , sep = ";" )
taxa_virus_chile_centrales <- taxa_virus_chile[ is.element(taxa_virus_chile[,"V1"]  , intersect(as.character(taxa_virus_chile[,"V1"]) , row.names(otus_centrales[[1]]))),]
print(taxa_virus_chile_centrales)
```


En la tabla conseguida en la siguiente celda se observa que  la mayoría de los otus centrales están presentes en sus muestras más que la mediana del resto de los otus, si bien menor a la media. 

```{r}
data_chile <- read.table("../../data/tables/table.from_chile.txt" , row.names = 1, header = TRUE , sep = "" )

medias <- c()
medianas <- c()
for (i in 1:dim(data_chile)[2]){
  medias <- c(medias , mean(data_chile[ , i]))
  medianas <- c(medianas , median(data_chile[ , i]))
  }

data_chile <- data_chile[ row.names(otus_centrales[[1]]),]
data_chile <- rbind(medias , data_chile)
data_chile <- rbind(medianas , data_chile)

row.names(data_chile) <- c("Medianas" , "Medias" , row.names(otus_centrales[[1]]))
head(data_chile)
```

```{r}
V(redes[[1]])$label <- NA
V(redes[[1]])$size <- 3
plot(redes[[1]])
```



```{r}
nombres_otus_centrales_chiles <- as.character(otus_centrales[[1]][,"nodos"])
red_otus_centrales_chile <- induced_subgraph(redes[[1]], nombres_otus_centrales_chiles  ,"auto")
print( otus_centrales[[1]][,"nodos"])
print(V(red_otus_centrales_chile))
print(degree( red_otus_centrales_chile))
#V(net_work_centrales)$label <- tax_centrales[,"Rank7"]
```



```{r}
plot(red_otus_centrales_chile)

```


```{r}
otus_no_centrales_chile <- names(V(redes[[1]]))[ is.element(names(V(redes[[1]])), nombres_otus_centrales_chiles) == FALSE]
red_otus_no_centrales_chile <- induced_subgraph(redes[[1]] , otus_no_centrales_chile , "auto" )
plot(red_otus_no_centrales_chile)
```

##Primer reporte de tomate

Aquí se enlistan las especies correspondientes a las muestras de tomate. 

Pseudomonas( Buen colonizador de raíces que se ha postulado para controlar Ralstonia solanacearum  )
Paraburkholderia (fijar nitrogeno  Paraburkholderia spp., are able to improve the macro- and micro-nutrients uptakes by the plants.graminis C4D1M improved tomato seedling re-growth and reduced cell membrane injuries  PG inoculation induced
the expression of five genes (Solyc05g007630.3.1, Solyc07g049700.1.1, Solyc05g013260.3.1,
Solyc09g098100.4.1, Solyc05g005130.3.1) coding for putative late blight resistance protein)
Candidatus Nitrosocosmicus también "centrales" de la canola.
Pseudarthrobacter chlorophenolicus potencial de biofertilizante para tomate (fijar nitrógeno)
Pirellula staleyi( which can degrade putrescine exudate from plant roots visto como importante en rizósfera de granada) 

```{r}
print(taxa_centrales[[2]][ , c( "V8" ,"V9")])
```

En la tabla conseguida en la siguiente celda se observa que los otus centrales están presentes en sus muestras más que la mediana del resto de los otus, si bien menor a la media. Una de las muestras tiene la mayoría de los otus con una sola instancia. 

```{r}
data_tomate <- read.table("../../data/tables/table.from_tomate.txt" , row.names = 1, header = TRUE , sep = "" )

medias <- c()
medianas <- c()
for (i in 1:dim(data_tomate)[2]){
  medias <- c(medias , mean(data_tomate[ , i]))
  medianas <- c(medianas , median(data_tomate[ , i]))
  }

data_tomate <- data_tomate[ row.names(otus_centrales[[2]]),]
data_tomate <- rbind(medias , data_tomate)
data_tomate <- rbind(medianas , data_tomate)

row.names(data_tomate) <- c("Medianas" , "Medias" , row.names(otus_centrales[[2]]))
head(data_tomate)
```

```{r}
V(redes[[2]])$label <- NA
V(redes[[2]])$size <- 3
plot(redes[[2]])
```

```{r}
nombres_otus_centrales_tomate <- as.character(otus_centrales[[2]][,"nodos"])
red_otus_centrales_tomate <- induced_subgraph(redes[[2]], nombres_otus_centrales_tomate  ,"auto")
print( otus_centrales[[2]][,"nodos"])
print(V(red_otus_centrales_tomate))
print(degree( red_otus_centrales_tomate))
#V(net_work_centrales)$label <- tax_centrales[,"Rank7"]
```

```{r}
plot(red_otus_centrales_tomate)
```

```{r}
otus_no_centrales_tomate <- names(V(redes[[2]]))[ is.element(names(V(redes[[2]])), nombres_otus_centrales_tomate) == FALSE]
red_otus_no_centrales_tomate <- induced_subgraph(redes[[2]] , otus_no_centrales_tomate , "auto" )
plot(red_otus_no_centrales_tomate)
```




##Primer reporte de maiz

Aquí se enlistan las especies correspondientes a las muestras de maiz. 

Phoenicibacter congonensis( microbiota intestinal humana )
Bacillus glycinifermentans(solubilizacion de zinc, reportado como estimulante de crecimiento de raíz y tallo en trigo)

Ralstonia solanacearum(patógeno conocido)
Erwinia persicina (produces large amounts of mucilaginous exopolysaccharides on King’s B ciertas cepas mejora de alfalfa , this fungal species is mainly responsible for the accumulation of the mycotoxin disminuye virulence factor deoxynivalenol (DON).)

```{r}
print(taxa_centrales[[3]][ , c( "V8" ,"V9")])
```

En la tabla conseguida en la siguiente celda se observa que los otus centrales están presentes en sus muestras más que la mediana del resto de los otus, si bien menor a la media. Una de las muestras tiene la mayoría de los otus con una sola instancia. 

```{r}
data_maiz <- read.table("../../data/tables/table.from_maiz.txt" , row.names = 1, header = TRUE , sep = "" )

medias <- c()
medianas <- c()
for (i in 1:dim(data_maiz)[2]){
  medias <- c(medias , mean(data_maiz[ , i]))
  medianas <- c(medianas , median(data_maiz[ , i]))
  }

data_maiz <- data_maiz[ row.names(otus_centrales[[3]]),]
data_maiz <- rbind(medias , data_maiz)
data_maiz <- rbind(medianas , data_maiz)

row.names(data_maiz) <- c("Medianas" , "Medias" , row.names(otus_centrales[[3]]))
head(data_maiz)
```

```{r}
V(redes[[3]])$label <- NA
V(redes[[3]])$size <- 3
plot(redes[[3]])
```
```{r}
nombres_otus_centrales_maiz <- as.character(otus_centrales[[3]][,"nodos"])
red_otus_centrales_maiz <- induced_subgraph(redes[[3]], nombres_otus_centrales_maiz  ,"auto")
print( otus_centrales[[3]][,"nodos"])

print(row.names(otus_centrales[[3]]))
print(degree( red_otus_centrales_maiz))
#V(net_work_centrales)$label <- tax_centrales[,"Rank7"]
```



```{r}
plot(red_otus_centrales_maiz)

```


```{r}
otus_no_centrales_maiz <- names(V(redes[[3]]))[ is.element(names(V(redes[[3]])), nombres_otus_centrales_maiz) == FALSE]
red_otus_no_centrales_maiz <- induced_subgraph(redes[[3]] , otus_no_centrales_maiz , "auto" )
plot(red_otus_no_centrales_maiz)
```

