---
title: "Otus centrales de tomate según muestras divididas"
output: html_document
date: '2023-09-27'
---

Para determinar la validez de los resultados sobre OTUs clave analizados en "./analisis_de_otus_clave.Rmd" se reprodujo el algoritmo del script "first_analysis.R" sobre submuestreos de las muestras de rizósfera de tomate. Se tomaron esas muestras por ser las más abundantes (22). Los primeros submuestreos fueron por metadatos y los siguientes fueron aleatorios. En cada uno de los casos se construyó una red de correlación de Spearman, y a cada una de las redes se le aplicó el script "first_analysis.R".


En este archivo se analizan los reportes de OTUs clave de cada una de los submuestreos y se contrastan con los originales. 

#Paquetes y funciones auxiliares

```{r}

if (!require("BiocManager", quietly = TRUE))
    install.packages("BiocManager")
if (!require(vegan)) install.packages('vegan')
library(vegan)
if (!require(igraph)) install.packages('igraph')
library(igraph)
if (!require(apcluster)) install.packages('apcluster')
library(apcluster)
if (!require(plyr)) install.packages('plyr')
library(plyr)
if (!require(stringr)) install.packages('stringr')
library(stringr)
if (!require(phyloseq)) install.packages('phyloseq')
library(phyloseq)
if (!require(UpSetR)) install.packages('UpSetR')
library(UpSetR)

```



```{r}
lista_nombres <- function(lista_taxa , rango){
  nombres_rango <- c()
  for (i in 1:length(lista_taxa)) {
    nombres_rango <- union(nombres_rango , as.vector(lista_taxa[[i]][ , rango]))
  }
  return(nombres_rango)
}
```

```{r}
matriz_incidencia <- function(lista_nombres , lista_taxa , rango){
  matriz <- matrix( nrow = length(lista_nombres), ncol = length(lista_taxa) )
  
  for (i in 1:length(lista_taxa)){
  for (j in 1:length(lista_nombres)) {
    if (is.element(lista_nombres[j], as.vector(lista_taxa[[i]][, rango] ))){
      matriz[j,i] <- 1
    }else
    {
      matriz[j,i] <- 0
    }
  }
  
  }


df <- data.frame(matriz , row.names = lista_nombres )
return(df)
}
```

#Muestras divididas según "Desarrollo" o "No desarrollo"

Los metadatos proporcionados que etiquetaban a las muestras en "Desarrollo", "Por transplantar", "Llenado de Fruto", "Produccion". Del total, 14 tienen la etiqueta de "Desarrollo". Siendo estas mu,estras más de la mitad de las totales las muestras se dividieron en "Desarrollo" y "No desarrollo" (8 muestras). 

En esta sección se hace el contraste entre los resultados provenientes de todas las muestras de rizósfera de tomate con los provenientes de las muestras de "Desarrollo" y las de "No desarrollo". En las siguientes tres celdas se toman los tres reportes de OTUs centrales y los datos taxonómicos de las bacterias presentes en todas las muestras de rizósfera de tomate. 

```{r}
muestras_tomate <- c("desarrollo" , "no_desarrollo" , "totales")
```

```{r}
otus_tomate_desarrollo <- read.csv("../central_otus/otus_centrales_tomate_desarrollo" , row.names = 1)
otus_tomate_no_desarrollo <- read.csv("../central_otus/otus_centrales_tomate_no_desarrollo.csv" , row.names = 1)
otus_tomate_totales <- read.csv("../central_otus/reporte_tomate1.csv" , row.names = 1)

otus_centrales_tomate2 <- list(otus_tomate_desarrollo , otus_tomate_no_desarrollo , otus_tomate_totales)
```

```{r}
rizosfera_bacterias <- read.csv("../../data/taxonomy/linaje_bacterias_standarizado.de_tomate.csv" , header = FALSE , sep = ";" , row.names = 1)
```

La cantidad de OTUs clave en cada uno de los casos fue de 2 a 4 veces la cantidad de muestras correspondientes. 

```{r}
taxa_centrales_tomate <- list()
for (i in 1:3){
  taxa_centrales_tomate[[i]] <- rizosfera_bacterias[intersect( row.names(rizosfera_bacterias), row.names(otus_centrales_tomate2[[i]])),]
  print( paste0( "Se obtuvieron "  , length(row.names(otus_centrales_tomate2[[i]])) , " OTUs clave en las " , length(colnames(otus_centrales_tomate2[[i]]))-4 , " muestras de " , muestras_tomate[i] ) )
  write.csv( taxa_centrales_tomate[[i]] ,  paste0("taxonomy_keystone_otus_tomate_", muestras_tomate[i] , ".csv"))
}

```

##Coincidencias por familia y género

```{r}
nombres_familias <- lista_nombres(taxa_centrales_tomate, "V7")
data_familias <- matriz_incidencia(nombres_familias , taxa_centrales_tomate , "V7")

colnames(data_familias) <- muestras_tomate
upset(data_familias    )
```

Pseudomonadaceae, Micrococcaceae y Mycobacteriaceae son las tres familias que se encontraron en los tres análisis. La familia Pseudomonadaceae aparece a través de varias especies de los géneros Pseudomonas y Halopseudomonas. Los géneros clave de la familia Micrococcaceae difieren en cada uno de los tres submuestreos (Glutamicibacter, desarrollo  Enhancement of growth and salt tolerance of tomato seedlings by a natural halotolerant actinobacterium Glutamicibacter halophytocola KLBMP 5180 … ; Neomicrococcus, no_desarrolllo ; Kocuria (Potential for plant growth promotion of Kocuria arsenatis Strain ST19 on tomato under salt stress conditions) y Pseudarthrobacter en las totales.)

De la familia Mycobacteriaceae aparecen en las muestras de desarrollo la especie Mycobacteroides immunogenu, en las muestras de no_desarrollo la especie Mycobacterium stephanolepidi, mientras que en las muestras totales se encontro la especie Mycolicibacterium doricu.

```{r}
for (familia in c("Pseudomonadaceae" , "Micrococcaceae" , "Mycobacteriaceae")){
  for (i in 1:3){
    print(taxa_centrales_tomate[[i]][which(taxa_centrales_tomate[[i]][, "V7"] == familia) , c("V7" , "V8" , "V9")])
  }
}
```


```{r}
interseccion_familias <- intersect(as.vector(taxa_centrales_tomate[[1]][,"V7"]) , as.vector(taxa_centrales_tomate[[2]][,"V7"]))
interseccion_familias <- intersect(interseccion_familias , as.vector(taxa_centrales_tomate[[3]][,"V7"]))
print(interseccion_familias)
```


```{r}
nombres_generos <- lista_nombres(taxa_centrales_tomate, "V8")
data_generos <- matriz_incidencia(nombres_generos , taxa_centrales_tomate , "V8")

colnames(data_generos) <- muestras_tomate
upset(data_generos)
```

Los géneros presentes entre los OTUs clave de los tres análisis son Pseudomonas y Halopseudomonas. 

```{r}
interseccion_generos <- intersect(as.vector(taxa_centrales_tomate[[1]][,"V8"]) , as.vector(taxa_centrales_tomate[[2]][,"V8"]))
interseccion_generos <- intersect(interseccion_generos, as.vector(taxa_centrales_tomate[[3]][,"V8"]))
print(interseccion_generos)
```

```{r}
data_tomate_desarrollo <- read.csv("../../data/tables/tomate_desarrollo.csv" , row.names = 1, header = TRUE )

medias <- c()
medianas <- c()
for (i in 1:dim(data_tomate_desarrollo)[2]){
  medias <- c(medias , mean(data_tomate_desarrollo[ , i]))
  medianas <- c(medianas , median(data_tomate_desarrollo[ , i]))
  }

data_tomate_desarrollo <- data_tomate_desarrollo[ row.names(otus_centrales_tomate2[[1]]),]
data_tomate_desarrollo <- rbind(medias , data_tomate_desarrollo)
data_tomate_desarrollo <- rbind(medianas , data_tomate_desarrollo)

row.names(data_tomate_desarrollo) <- c("Medianas" , "Medias" , row.names(otus_centrales_tomate2[[1]]))
head(data_tomate_desarrollo)
```

```{r}
data_tomate_no_desarrollo <- read.csv("../../data/tables/tomate_no_desarrollo.csv" , row.names = 1, header = TRUE )

medias <- c()
medianas <- c()
for (i in 1:dim(data_tomate_no_desarrollo)[2]){
  medias <- c(medias , mean(data_tomate_no_desarrollo[ , i]))
  medianas <- c(medianas , median(data_tomate_no_desarrollo[ , i]))
  }

data_tomate_no_desarrollo <- data_tomate_no_desarrollo[ row.names(otus_centrales_tomate2[[2]]),]
data_tomate_no_desarrollo <- rbind(medias , data_tomate_no_desarrollo)
data_tomate_no_desarrollo <- rbind(medianas , data_tomate_no_desarrollo)

row.names(data_tomate_no_desarrollo) <- c("Medianas" , "Medias" , row.names(otus_centrales_tomate2[[2]]))
head(data_tomate_no_desarrollo)
```


#Otus centrales según submuestreos aleatorios 

Los siguientes 10 submuestreos fueron aleatorios de 11 muestras cada uno (la mitad). 

```{r}
otus_tomate_aleatorio1 <- list()

for (i in 1:10){
  otus_tomate_aleatorio1[[i]] <- read.csv( paste0("../central_otus/otus_centrales_tomate_aleatorio1_" , as.character(i) , ".csv" ) , row.names = 1)
}
```

La cantidad de OTUs detectados como clave en los submuestreos aleaorios se encuentra en un rango similar a la de los OTUs detectados con todas las muestras y con la primera división no aleatoria (37, 54, 24). 

```{r}
taxa_tomate_aleatorio1 <- list()
numero_otus <- c()
for (i in 1:10){
  taxa_tomate_aleatorio1[[i]] <- rizosfera_bacterias[ intersect(row.names(rizosfera_bacterias), row.names(otus_tomate_aleatorio1[[i]])),]
  x_i <-  length(row.names(otus_tomate_aleatorio1[[i]]))
  print( paste0( "Se obtuvieron "  , as.character(x_i)  , " OTUs centrales en el submuestreo aleatorio " , as.character(i)  ) )
  numero_otus <- c(numero_otus , x_i)
  write.csv( taxa_tomate_aleatorio1[[i]] ,  paste0("taxonomy_keystone_otus_tomate_aleatorio_", as.character(i)  , ".csv"))
}
print(paste0("Su media fue ", as.character(mean(numero_otus))))
print(paste0("Su mediana fue ", as.character(median(numero_otus))))
```
```{r}
taxa_tomate_aleatorio1[[11]] <- taxa_centrales_tomate[[3]]
nombres_familias <- lista_nombres(taxa_tomate_aleatorio1 , "V7")
data_familias <- matriz_incidencia(nombres_familias , taxa_tomate_aleatorio1 , "V7")
colnames(data_familias) <- c(1:10 , "totales")

```

```{r}
upset(data_familias  , nsets = 11  )
```

```{r}
familias_comunes <- c()
for (i in 1:106){ 
  if (sum(data_familias[i,])>3) {
    familias_comunes <- c(familias_comunes , i)} }

data_familias_comunes <- data_familias[ familias_comunes , ]
upset(data_familias_comunes , nsets = 11)
```

Acetobacteraceae y Pseudomonadaceae son las familias rescatadas en los 10 submuestreos aleatorios así como en el original. Burkholderiaceae solo no fue encontrado en uno de los analisis aleatorios. Corynebacteriaceae fue encnontrada en 9 de los análisis aleatorios, pero no el original. Enterobacteriaceae fue encontrado en 8 de los submuestreos aleatorios, pero no en el análisis original, aunque estaba presente en el de muestras de "desarrollo".
 
```{r}
data_familias_comunes[ c("Acetobacteraceae","Pseudomonadaceae", "Burkholderiaceae" , "Corynebacteriaceae" , "Enterobacteriaceae") ,]
```

```{r}
nombres_generos <- lista_nombres(taxa_tomate_aleatorio1 , "V8")
data_generos <- matriz_incidencia(nombres_generos , taxa_tomate_aleatorio1 , "V8")
colnames(data_generos) <- c(1:10 , "totales")

```

```{r}
upset(data_generos  , nsets = 11  )
```

```{r}
generos_comunes <- c()
for (i in 1:188){ 
  if (sum(data_generos[i,])>3) {
    generos_comunes <- c(generos_comunes , i)} }

data_generos_comunes <- data_generos[ generos_comunes , ]
upset(data_generos_comunes , nsets = 11)
```

El género Pseudomonas fue considerado clave en cada uno de los submuestreos aleatorios. El genero Burkholderia apareció en todos salvo uno de los analisis aleatorios. El género Komagataeibacter reapareció en 8 de los muestreos aleatorios y el original. Corynebacterium apareció en 9 de los análisis aleatorios sin aparecer en el original, aunque sí aparece en el análisis de muestras de desarrollo. 

```{r}
data_generos_comunes[ c("Pseudomonas", "Burkholderia" , "Corynebacterium" , "Komagataeibacter") ,]
```
```{r}
taxa_gen_comunes <- list()
for (i in 1:length(taxa_tomate_aleatorio1)){
  index_gen_comunes <- c()
  for (j in 1:(dim(taxa_tomate_aleatorio1[[i]])[1])) {
    if (is.element(taxa_tomate_aleatorio1[[i]][j,"V8"], c("Pseudomonas", "Burkholderia" , "Corynebacterium" , "Komagataeibacter")  )){
      index_gen_comunes <- c(index_gen_comunes , j)
    }
  }
  taxa_gen_comunes[[i]] <- taxa_tomate_aleatorio1[[i]][ index_gen_comunes , ]
}
```

```{r}
nombres_especies <- lista_nombres(taxa_gen_comunes , "V9")
data_especies <- matriz_incidencia(nombres_especies , taxa_gen_comunes , "V9")
colnames(data_especies) <- c(1:10 , "totales")

```

```{r}
upset(data_especies  , nsets = 11  )
```

```{r}
especies_comunes <- c()
for (i in 1:94){ 
  if (sum(data_especies[i,])>3) {
    especies_comunes <- c(especies_comunes , i)} }

data_especies_comunes <- data_especies[ especies_comunes , ]
upset(data_especies_comunes , nsets = 11)
```

Del género Pseudomonas, la especie agaric fue encontrada como especie clave en todas las muestras, y fue encontrada en 4 de los submuetreos aleatorios. Del género Komagataeibacter, las dos especies clave más comunes entre los submuestreos aleatorios, Medellinensis y Europaeu, no aparecen en el análisis original. La especie clave del género Corynebacterium más común entre los submuestreos aleatorios fue glucoronolyticu, apareciendo en la mitad de ellos, aunque no en el análisis de las muestras de "desarrollo". 

```{r}
data_especies_comunes
```



```{r}
for (i in 1:10){
  intersecion_i <- intersect(as.vector(taxa_tomate_aleatorio1[[i]][ , "V8"]) , as.vector(taxa_centrales_tomate[[3]][ , "V8"]  ) )
  print(paste0( "A nivel género hubo " , as.character( length(intersecion_i)) , " coincidencias entre los otus encontrados con todas las muestras y con el submuestreo aleatorio ", as.character(i) ))
}
```


```{r}
for (i in 1:10){
  intersecion_i <- intersect(as.vector(taxa_tomate_aleatorio1[[i]][ , "V9"]) , as.vector(taxa_centrales_tomate[[3]][ , "V9"]  ) )
  print(paste0( "A nivel especie´ hubo " , as.character( length(intersecion_i)) , " coincidencias entre los otus encontrados con todas las muestras y con el submuestreo aleatorio ", as.character(i) ))
}
```


