---
title: "Análisis de los reportes de otus centrales"
output: html_document
date: '2023-08-21'
---

#Introducción 

En este RMarkdown se analizan los reportes emanados del script centrality_measures_keystone_species.R de la carpeta scripts aplicados a los datos de la carpeta data. 


```{r}

if (!requireNamespace("BiocManager", quietly = TRUE))
    install.packages("BiocManager")
if (!require(vegan)) install.packages('vegan')
library(vegan)
if (!require(igraph)) install.packages('igraph')
library(igraph)
if (!require(apcluster)) install.packages('apcluster')
library(apcluster)
if (!require(plyr)) install.packages('plyr')
library(plyr)
if (!require(stringr)) install.packages('stringr')
library(stringr)

```

#Exclusión de otus por análisis de las muestras y estructura de la red

En las siguientes celdas se recrean como funciones dos procesos de filtración de datos del script centrality_measures_keystone_species.R para efectos del presente análisis. La detallada documentación de los correspondientes procesos se detalla tanto en el script mencionado como en el archivo .Rmd de la carpeta docs. 

Esta primera función normaliza las muestras, exluye otus presentes en pocas muestras así como muestras muy diferentes en su composición de las otras. Sus parámetros son la tabla de muestras de alguna especie y los metadatos.  Su valor son las tablas de otus incluidos y excluidos. 

```{r}

otus_excluidos_y_no <- function( data , metadata , rizosfera){
  for (i in 1:dim(data)[2]){
  data[,i] <- data[,i]/sum(data[,i])
}




  
  r_n_metadata <- metadata[,1] 
  for (i in 1:length(r_n_metadata)){
    r_n_metadata[i] <- make.names(r_n_metadata[i])
  }
  metadata[,1] <- r_n_metadata
  colnames(metadata) <- c("ID","Grupos")



  n_grupos <- unique(metadata[,"Grupos"])
  n_grupos <- setdiff( n_grupos , c(NA) )#parche
  vector_no_na <- which(is.na(metadata[,"Grupos"]) == FALSE)
  metadata <- metadata[vector_no_na,]


  grupos <- list()
  for (i in 1:(length(n_grupos))){
    grupos_i <- c()
    for (j in 1:dim(metadata)[1]){
      if (metadata[j,"Grupos"] == n_grupos[i]){
        grupos_i <- c(grupos_i , metadata[j,"ID"])
      }
    }
    grupos[[i]] <- grupos_i
  }





  bc_dist <- vegdist(t(data), method = "bray")

  s <- 1 - bc_dist
  s <- as.matrix(s)
  clustering <- apcluster(s)

  clusters <- clustering@clusters
  filtro_0 <- lapply(clusters, length)
  clusters_no_outliers <- clusters[which(filtro_0 > 1)]
  no_outliers <- unlist(clusters_no_outliers)
  no_outliers <- names(no_outliers)
  data <- data[,no_outliers]



  for (i in 1:length(grupos)){
    grupos[[i]] <- intersect(grupos[[i]], no_outliers)
  }


  len_list <- llply(grupos , length)
  len_list <- which(len_list > 1)
  grupos <- grupos[len_list]




  data$nodos <- 0:(dim(data)[1]-1)


  filt <- c()
  filt_0 <- c()
  for (i in 1:dim(data)[1]) {
  
    v_i <- as.vector(data[i,1:(dim(data)[2]-1)])
  
    if (length(v_i [ v_i > 0 ]) > 1 ) {
      filt <- c(filt, i)
    } else {
      filt_0 <- c(filt_0 , i)
    }
  }
return( list( data[ filt , ] , rizosfera@tax_table@.Data[  filt_0 ,]  ))
}


```

La siguiente función encuentra la mayor componente conexa de las redes. Su valor son una red del tipo de los archivos de la carpeta /data/networks/ y las tablas de muestras, de preferencia ya filtrados. Su valor son las tablas restringidos a las componentes y la tabla de otus "aislados". 

```{r}

otus_aislados <- function( network , data ){
  red <- read.csv(network)
  red = red[,1:3]

  edges <- c()
  for (i in 1:dim(red)[1]) {
    if (is.element(red[i,1], data$nodos) && is.element(red[i,2], data$nodos) && red[i,3] > 0  ){
      edges <- c(edges , i)
    }
  }

  red <- red[edges, 1:2]

  for (i in 1:dim(red)[1]){
    for (j in 1:dim(red)[2]){
      red[i,j] <- paste0("v_",as.character(red[i,j]))
    }
  }




  for (i in 1:dim(data)[1]){
    data[i,"nodos"] <- paste0("v_" , as.character(data[i,"nodos"]))
  }




  net_work <- graph_from_edgelist(as.matrix(red) , directed = FALSE )



  compo_conexas <- components(net_work)
  size_compo_conexas <- compo_conexas$csize
  princ <- which(size_compo_conexas == max(size_compo_conexas))
  pertenencia <- compo_conexas$membership
  compo_princ <- which(pertenencia == princ )
  compo_princ <- names(compo_princ)



  filtro_componente <- c()
  filtro_no_componente <- c()
  for (i in 1:dim(data)[1]){
    if(is.element(data[i,"nodos"],compo_princ)){
      filtro_componente <- c(filtro_componente, i)
    } else {filtro_no_componente <- c(filtro_no_componente , i)}
  }


  return(list(data[ filtro_componente , ] , data[ filtro_no_componente, ]))
}

```



#Otus asignados y no a especie, filtrados y aislados 

```{r}
muestras <- c("chile", "tomate" , "maiz")
```

```{r}
rizosfera_chile <- import_biom("../../data/biom/chile.txt_9.biom")
rizosfera_tomate <- import_biom("../../data/biom/tomate.txt_9.biom") 
rizosfera_maiz <- import_biom("../../data/biom/maiz.txt_9.biom") 

rizosferas <- list( rizosfera_chile , rizosfera_tomate , rizosfera_maiz )

```


```{r}
otus_asignados_a_especie_percent <- function( rizosfera ) { 
  total <- length(rizosfera@tax_table@.Data[ , "Rank7"])
  vector_especies <- rizosfera@tax_table@.Data[ , "Rank7"]
  vector_especies <- vector_especies[ vector_especies != "s__" ]
  vector_especies <- vector_especies[ str_sub( vector_especies , -3 , 1) != "sp."]
  porcentaje <- (length(vector_especies) * 100)/total
  return(porcentaje)
  }
```

En nuestras muestras alrededor del 87% de los otus fue asignado a alguna especie. 


```{r}
for (i in 1:length(muestras)){
  
  print(paste0( "El ", as.character(otus_asignados_a_especie_percent( rizosferas[[i]] )) , " por ciento de los otus de rizósfera de ", muestras[i] , " fue asignado a especie." ))
  
  }
```
```{r}
data_chile <- read.table("../../data/tables/table.from_chile.txt" , row.names = 1, header = TRUE , sep = "" )
data_tomate <- read.table("../../data/tables/table.from_tomate.txt" , row.names = 1, header = TRUE , sep = "" )
data_maiz <- read.table("../../data/tables/table.from_maiz.txt" , row.names = 1, header = TRUE , sep = "" )

data <- list( data_chile , data_tomate , data_maiz)
```

```{r}
metadata_chile <- read.csv("../../data/metadata/metadata_chile.csv" , colClasses = "character")
metadata_tomate <- read.csv("../../data/metadata/metadata_tomate.csv" , colClasses = "character")
metadata_maiz <- read.csv("../../data/metadata/metadata_maiz.csv" , colClasses = "character")

metadata <- list(metadata_chile , metadata_tomate , metadata_maiz)
```

Aquí se obtienen las matrices de las muestras sobre las que se construyeron las redes así como las matrices de con los otus excluidos de la red. 

```{r}

taxa_excluidos <- list()
for (i in 1:length(data)){
  filtros <- otus_excluidos_y_no(data[[i]] , metadata[[i]] , rizosferas[[i]])
  data[[i]] <- filtros[[1]]
   
  taxa_excluidos[[i]] <- filtros[[2]]
}
``` 

##Otus excluidos de las muestras de chile 

En la siguiente celda se imprimen las familias y abundancias de los otus excluidos de las muestras de rizósfera de chile. La mayoría de las familias corresponden a virus, con una importante presencia de Sphaerobacteraceae y endosimbiontes de insectos (reflejo de la composición general ? )

```{r}
familias_excluidas <- c()

for (i in unique(taxa_excluidos[[1]][, "Rank5"])){ familias_excluidas <-c(familias_excluidas , length(taxa_excluidos[[1]][, "Rank5"][ taxa_excluidos[[1]][,"Rank5"] == i] ))}

names(familias_excluidas) <- unique(taxa_excluidos[[1]][ , "Rank5"])

familias_excluidas
```
Así mismo se imprimen los géneros más abundantes de dichos otus excluidos. Se observan amebas (Dictyostelium), y virus que afectan a animales (Orbivirus)

```{r}
generos_excluidos <- c()

for (i in unique(taxa_excluidos[[1]][, "Rank6"])){ generos_excluidos <-c(generos_excluidos , length(taxa_excluidos[[1]][, "Rank6"][taxa_excluidos[[1]][,"Rank6"] == i] ))}

names(generos_excluidos) <- unique(taxa_excluidos[[1]][ , "Rank6"])
generos_excluidos <- generos_excluidos[ generos_excluidos > 20]
generos_excluidos
```

Vibrio diabolicus(mar)

```{r}

otus_asignados_a_especie_percent()
```


```{r}
total_aislados <- length(matriz_aislados[ ,"Rank7"])
especies_aisladas_no_asignadas <- as.vector(matriz_aislados[ , "Rank7"])
especies_aisladas_no_asignadas0 <- especies_aisladas_no_asignadas[ especies_aisladas_no_asignadas == "s__"]
especies_aisladas_no_asignadas1 <- especies_aisladas_no_asignadas[ str_sub( especies_aisladas_no_asignadas , -3 ,-1 ) == "sp."]
otus_aislados_no_asignados_a_especie <- (length(especies_aisladas_no_asignadas0) + length(especies_aisladas_no_asignadas1))
print(paste0("El " , as.character((otus_aislados_no_asignados_a_especie*100)/total_aislados) , " por ciento de los otus aislados no fue asignado a especie" ) )

```


```{r}
otus_centrales <- read.csv("../central_otus/reporte_tomate1.csv" , row.names = 1)
otus_centrales

tax_centrales <- rizosfera@tax_table@.Data[row.names(otus_centrales),]
tax_centrales
```


Burkholderia_ (fijar nitrogeno)
Marinobacter (metanotrófica)
Methylovulum psychrotolerans (metanotrófico)
Desulfovibrio carbinolicus (reductor de sulfato)
Desulfomonile tiedjei (deshalogenante)
Paenibacillus (fijar nitrogeno)
Methanococcus maripaludis (metanogeno)
Nitrosopumilus (oxidacion de amonio)
_Spodoptera exigua multiple nucleopolyhedrovirus (plaguicida)

```{r}
V(net_work)$label <- NA
V(net_work)$size <- 3
plot(net_work)
```

```{r}
net_work_centrales <- induced_subgraph(net_work, otus_centrales[,"nodos"],"auto")
V(net_work_centrales)$label <- tax_centrales[,"Rank7"]
plot(net_work_centrales)
```
```{r}
no_centrales <- names(V(net_work))[ is.element(names(V(net_work)), otus_centrales[,"nodos"]) == FALSE]
net_work_no_centrales <- induced_subgraph(net_work , no_centrales  , "auto" )
plot(net_work_no_centrales)
```


```{r}
data <- read.table("../../data/tables/table.from_tomate.txt" , row.names = 1, header = TRUE , sep = "" )

medias <- c()
for (i in 1:dim(data)[2]){medias <- c(medias , mean(data[,i]))}

data <- data[ row.names(otus_centrales),]
data <- rbind(medias , data)

row.names(data) <- c("Medias" , row.names(otus_centrales))
data
```