---
title: "reporte"
output: html_document
date: '2023-08-21'
---


```{r}

if (!requireNamespace("BiocManager", quietly = TRUE))
    install.packages("BiocManager")
if (!require(vegan)) install.packages('vegan')
library(vegan)
if (!require(igraph)) install.packages('igraph')
library(igraph)
if (!require(apcluster)) install.packages('apcluster')
library(apcluster)
if (!require(plyr)) install.packages('plyr')
library(plyr)
if (!require(stringr)) install.packages('stringr')
library(stringr)

```


```{r}

rizosfera <- import_biom("../../data/biom/tomate.txt_9.biom") #, row.names = 1, header = TRUE , sep = "" )
otus_totales_especie <- as.vector(rizosfera@tax_table@.Data[,"Rank7"])
otus_totales <- length(otus_totales_especie)
otus_totales_especie <- otus_totales_especie[ otus_totales_especie != "s__"]
otus_totales_especie <- otus_totales_especie[ str_sub( otus_totales_especie , -3 ,-1 ) != "sp."]
otus_asignados_especie <- length(otus_totales_especie)
print(paste0("El " , as.character((otus_asignados_especie*100)/otus_totales ) , " por ciento de los otus fue asignado a especie" ) )


```

```{r}


data <- read.table("../../data/tables/table.from_tomate.txt" , row.names = 1, header = TRUE , sep = "" )


#normalizacion
for (i in 1:dim(data)[2]){
  data[,i] <- data[,i]/sum(data[,i])
}



metadata <- paste0("../../data/metadata/metadata_tomate.csv")
metadata <- read.csv(metadata , colClasses = "character")
r_n_metadata <- metadata[,1] 
for (i in 1:length(r_n_metadata)){
  r_n_metadata[i] <- make.names(r_n_metadata[i])
}
metadata[,1] <- r_n_metadata
colnames(metadata) <- c("ID","Grupos")



n_grupos <- unique(metadata[,"Grupos"])
n_grupos <- setdiff( n_grupos , c(NA) )#parche
vector_no_na <- which(is.na(metadata[,"Grupos"]) == FALSE)
metadata <- metadata[vector_no_na,]


grupos <- list()
for (i in 1:(length(n_grupos))){
  grupos_i <- c()
  for (j in 1:dim(metadata)[1]){
    if (metadata[j,"Grupos"] == n_grupos[i]){
      grupos_i <- c(grupos_i , metadata[j,"ID"])
    }
  }
  grupos[[i]] <- grupos_i
}



#Análisis pcoa y/o clusterización para detectar outliers

bc_dist <- vegdist(t(data), method = "bray")
#PCoA <- cmdscale(bc_dist, eig = TRUE, k = 2)
s <- 1 - bc_dist
s <- as.matrix(s)
clustering <- apcluster(s)

clusters <- clustering@clusters
filtro_0 <- lapply(clusters, length)
clusters_no_outliers <- clusters[which(filtro_0 > 1)]
no_outliers <- unlist(clusters_no_outliers)
no_outliers <- names(no_outliers)
data <- data[,no_outliers]

#Agrupación sin outliers

for (i in 1:length(grupos)){
  grupos[[i]] <- intersect(grupos[[i]], no_outliers)
}

#Grupos necesarios para el análisis auc
len_list <- llply(grupos , length)
len_list <- which(len_list > 1)
grupos <- grupos[len_list]


#######ANÁLISIS DE OTUS######

data$nodos <- 0:(dim(data)[1]-1)

#Eliminación de otus según su aparición en muestras
filt <- c()
filt_0 <- c()
for (i in 1:dim(data)[1]) {
  
  v_i <- as.vector(data[i,1:(dim(data)[2]-1)])
  #el siguiente 1 es filtro
  if (length(v_i [ v_i > 0 ]) > 1 ) {
    filt <- c(filt, i)
  } else {
    filt_0 <- c(filt_0 , i)
  }
}

matriz_excluidos <- rizosfera@tax_table@.Data[filt_0,]
matriz_filtro <-rizosfera@tax_table@.Data[filt,]

data <- data[filt,]
```

```{r}
familias_excluidas <- c()

for (i in unique(matriz_excluidos[, "Rank5"])){ familias_excluidas <-c(familias_excluidas , length(matriz_excluidos[, "Rank5"][matriz_excluidos[,"Rank5"] == i] ))}

names(familias_excluidas) <- unique(matriz_excluidos[ , "Rank5"])

familias_excluidas
```


```{r}
generos_excluidos <- c()

for (i in unique(matriz_excluidos[, "Rank6"])){ generos_excluidos <-c(generos_excluidos , length(matriz_excluidos[, "Rank6"][matriz_excluidos[,"Rank6"] == i] ))}

names(generos_excluidos) <- unique(matriz_excluidos[ , "Rank6"])
generos_excluidos <- generos_excluidos[ generos_excluidos > 20]
generos_excluidos
```
Orbivirus(animales)
Vibrio diabolicus(mar)
Dictyostelium (amebas)

```{r}
otus_totales_excluidos <- length(matriz_excluidos[ ,"Rank7"])
especies_excluidas_no_asignadas <- as.vector(matriz_excluidos[ , "Rank7"])
especies_excluidas_no_asignadas0 <- especies_excluidas_no_asignadas[ especies_excluidas_no_asignadas == "s__"]
especies_excluidas_no_asignadas1 <- especies_excluidas_no_asignadas[ str_sub( especies_excluidas_no_asignadas , -3 ,-1 ) == "sp."]
otus_no_asignados_a_especie <- (length(especies_excluidas_no_asignadas0) + length(especies_excluidas_no_asignadas1))
print(paste0("El " , as.character((otus_no_asignados_a_especie*100)/otus_totales_excluidos ) , " por ciento de los otus excluidos no fue asignado a especie" ) )

```

```{r}

red <- read.csv("../../data/networks/tomate_species_raw_network.csv")
red = red[,1:3]#se asume la forma del archivo de red

#Dado que se han filtrado otus, solo retendremos las aristas que se refieren a los otus conservados en nuestros datos
edges <- c()
for (i in 1:dim(red)[1]) {
  if (is.element(red[i,1], data$nodos) && is.element(red[i,2], data$nodos) && red[i,3] > 0  ){
    edges <- c(edges , i)
  }
}

red <- red[edges, 1:2]

#####AJUSTES PREVIOS AL ISO DE igraph######
#red <- red + 1

for (i in 1:dim(red)[1]){
  for (j in 1:dim(red)[2]){
    red[i,j] <- paste0("v_",as.character(red[i,j]))
  }
}


#data$nodos <- data$nodos + 1

for (i in 1:dim(data)[1]){
  data[i,"nodos"] <- paste0("v_" , as.character(data[i,"nodos"]))
}


########CARGA DE RED CON igraph Y ELECCION DE COMPONENTE CONEXA PRINCIPAL##### 


net_work <- graph_from_edgelist(as.matrix(red) , directed = FALSE )

```

```{r}
##componente(s) conexa(s) principal(es)
compo_conexas <- components(net_work)
size_compo_conexas <- compo_conexas$csize
princ <- which(size_compo_conexas == max(size_compo_conexas))
pertenencia <- compo_conexas$membership
compo_princ <- which(pertenencia == princ )
compo_princ <- names(compo_princ)

##nuevos datos

filtro_componente <- c()
filtro_no_componente <- c()
for (i in 1:dim(data)[1]){
  if(is.element(data[i,"nodos"],compo_princ)){
    filtro_componente <- c(filtro_componente, i)
  } else {filtro_no_componente <- c(filtro_no_componente , i)}
}


data <- data[filtro_componente,]
#print(dim(data))
net_work <- induced_subgraph(net_work, compo_princ ,"auto")


```

```{r}
matriz_aislados <- matriz_filtro[filtro_no_componente,]
matriz_aislados
```
```{r}
total_aislados <- length(matriz_aislados[ ,"Rank7"])
especies_aisladas_no_asignadas <- as.vector(matriz_aislados[ , "Rank7"])
especies_aisladas_no_asignadas0 <- especies_aisladas_no_asignadas[ especies_aisladas_no_asignadas == "s__"]
especies_aisladas_no_asignadas1 <- especies_aisladas_no_asignadas[ str_sub( especies_aisladas_no_asignadas , -3 ,-1 ) == "sp."]
otus_aislados_no_asignados_a_especie <- (length(especies_aisladas_no_asignadas0) + length(especies_aisladas_no_asignadas1))
print(paste0("El " , as.character((otus_aislados_no_asignados_a_especie*100)/total_aislados) , " por ciento de los otus aislados no fue asignado a especie" ) )

```


```{r}
otus_centrales <- read.csv("../central_otus/reporte_tomate1.csv" , row.names = 1)
otus_centrales

tax_centrales <- rizosfera@tax_table@.Data[row.names(otus_centrales),]
tax_centrales
```


Burkholderia_ (fijar nitrogeno)
Marinobacter (metanotrófica)
Methylovulum psychrotolerans (metanotrófico)
Desulfovibrio carbinolicus (reductor de sulfato)
Desulfomonile tiedjei (deshalogenante)
Paenibacillus (fijar nitrogeno)
Methanococcus maripaludis (metanogeno)
Nitrosopumilus (oxidacion de amonio)
_Spodoptera exigua multiple nucleopolyhedrovirus (plaguicida)

```{r}
V(net_work)$label <- NA
V(net_work)$size <- 3
plot(net_work)
```

```{r}
net_work_centrales <- induced_subgraph(net_work, otus_centrales[,"nodos"],"auto")
V(net_work_centrales)$label <- tax_centrales[,"Rank7"]
plot(net_work_centrales)
```
```{r}
no_centrales <- names(V(net_work))[ is.element(names(V(net_work)), otus_centrales[,"nodos"]) == FALSE]
net_work_no_centrales <- induced_subgraph(net_work , no_centrales  , "auto" )
plot(net_work_no_centrales)
```


```{r}
data <- read.table("../../data/tables/table.from_tomate.txt" , row.names = 1, header = TRUE , sep = "" )

medias <- c()
for (i in 1:dim(data)[2]){medias <- c(medias , mean(data[,i]))}

data <- data[ row.names(otus_centrales),]
data <- rbind(medias , data)

row.names(data) <- c("Medias" , row.names(otus_centrales))
data
```