---
title: "Análisis de los reportes de otus centrales"
output: html_document
date: '2023-08-21'
---

#Introducción 

En este RMarkdown se analizan los reportes emanados del script centrality_measures_keystone_species.R de la carpeta scripts aplicados a los datos de la carpeta data. 


```{r}

if (!requireNamespace("BiocManager", quietly = TRUE))
    install.packages("BiocManager")
if (!require(vegan)) install.packages('vegan')
library(vegan)
if (!require(igraph)) install.packages('igraph')
library(igraph)
if (!require(apcluster)) install.packages('apcluster')
library(apcluster)
if (!require(plyr)) install.packages('plyr')
library(plyr)
if (!require(stringr)) install.packages('stringr')
library(stringr)

```

#Exclusión de otus por análisis de las muestras y estructura de la red

En las siguientes celdas se recrean como funciones dos procesos de filtración de datos del script centrality_measures_keystone_species.R para efectos del presente análisis. La detallada documentación de los correspondientes procesos se detalla tanto en el script mencionado como en el archivo .Rmd de la carpeta docs. 

Esta primera función normaliza las muestras, exluye otus presentes en pocas muestras así como muestras muy diferentes en su composición de las otras. Sus parámetros son la tabla de muestras de alguna especie y los metadatos.  Su valor son las tablas de otus incluidos y excluidos. 

```{r}

otus_excluidos_y_no <- function( data , metadata ){
  for (i in 1:dim(data)[2]){
  data[,i] <- data[,i]/sum(data[,i])
}




  
  r_n_metadata <- metadata[,1] 
  for (i in 1:length(r_n_metadata)){
    r_n_metadata[i] <- make.names(r_n_metadata[i])
  }
  metadata[,1] <- r_n_metadata
  colnames(metadata) <- c("ID","Grupos")



  n_grupos <- unique(metadata[,"Grupos"])
  n_grupos <- setdiff( n_grupos , c(NA) )#parche
  vector_no_na <- which(is.na(metadata[,"Grupos"]) == FALSE)
  metadata <- metadata[vector_no_na,]


  grupos <- list()
  for (i in 1:(length(n_grupos))){
    grupos_i <- c()
    for (j in 1:dim(metadata)[1]){
      if (metadata[j,"Grupos"] == n_grupos[i]){
        grupos_i <- c(grupos_i , metadata[j,"ID"])
      }
    }
    grupos[[i]] <- grupos_i
  }





  bc_dist <- vegdist(t(data), method = "bray")

  s <- 1 - bc_dist
  s <- as.matrix(s)
  clustering <- apcluster(s)

  clusters <- clustering@clusters
  filtro_0 <- lapply(clusters, length)
  clusters_no_outliers <- clusters[which(filtro_0 > 1)]
  no_outliers <- unlist(clusters_no_outliers)
  no_outliers <- names(no_outliers)
  data <- data[,no_outliers]



  for (i in 1:length(grupos)){
    grupos[[i]] <- intersect(grupos[[i]], no_outliers)
  }


  len_list <- llply(grupos , length)
  len_list <- which(len_list > 1)
  grupos <- grupos[len_list]




  data$nodos <- 0:(dim(data)[1]-1)


  filt <- c()
  filt_0 <- c()
  for (i in 1:dim(data)[1]) {
  
    v_i <- as.vector(data[i,1:(dim(data)[2]-1)])
  
    if (length(v_i [ v_i > 0 ]) > 1 ) {
      filt <- c(filt, i)
    } else {
      filt_0 <- c(filt_0 , i)
    }
  }
return( list( data[filt ,]  ,   filt_0   ))
}


```

La siguiente función encuentra la mayor componente conexa de las redes. Su valor son una red del tipo de los archivos de la carpeta /data/networks/ y las tablas de muestras, de preferencia ya filtrados. Su valor son las tablas restringidos a las componentes y la tabla de otus "aislados". 

```{r}

componente_y_otus_aislados <- function( red , data ){
  
  red <- red[,1:3]

  edges <- c()
  for (i in 1:dim(red)[1]) {
    if (is.element(red[i,1], data$nodos) && is.element(red[i,2], data$nodos) && red[i,3] > 0  ){
      edges <- c(edges , i)
    }
  }

  red <- red[edges, 1:2]

  for (i in 1:dim(red)[1]){
    for (j in 1:dim(red)[2]){
      red[i,j] <- paste0("v_",as.character(red[i,j]))
    }
  }




  for (i in 1:dim(data)[1]){
    data[i,"nodos"] <- paste0("v_" , as.character(data[i,"nodos"]))
  }




  net_work <- graph_from_edgelist(as.matrix(red) , directed = FALSE )



  compo_conexas <- components(net_work)
  size_compo_conexas <- compo_conexas$csize
  princ <- which(size_compo_conexas == max(size_compo_conexas))
  pertenencia <- compo_conexas$membership
  compo_princ <- which(pertenencia == princ )
  compo_princ <- names(compo_princ)



  filtro_componente <- c()
  filtro_no_componente <- c()
  for (i in 1:dim(data)[1]){
    if(is.element(data[i,"nodos"] , compo_princ)){
      filtro_componente <- c(filtro_componente, row.names(data)[i])
    } else {filtro_no_componente <- c(filtro_no_componente , row.names(data)[i])}
  }


  return(list( induced_subgraph(net_work, compo_princ ,"auto"),  filtro_no_componente ))
}

```



#Otus asignados y no a especie, filtrados y aislados 


```{r}
muestras <- c("chile", "tomate" , "maiz")
```

```{r}
rizosfera_chile <- import_biom("../../data/biom/chile.txt_9.biom")
rizosfera_tomate <- import_biom("../../data/biom/tomate.txt_9.biom") 
rizosfera_maiz <- import_biom("../../data/biom/maiz.txt_9.biom") 

rizosferas <- list( rizosfera_chile , rizosfera_tomate , rizosfera_maiz )

```


```{r}
otus_asignados_a_especie_percent <- function( taxtable ) { 
  total <- length( taxtable[ , "Rank7"])
  vector_especies <- taxtable[ , "Rank7"]
  vector_especies <- vector_especies[ vector_especies != "s__" ]
  vector_especies <- vector_especies[ str_sub( vector_especies , -3 , 1) != "sp."]
  porcentaje <- (length(vector_especies) * 100)/total
  return(porcentaje)
  }
```

En nuestras muestras alrededor del 87% de los otus fue asignado a alguna especie. 


```{r}
for (i in 1:length(muestras)){
  
  print(paste0( "El ", as.character(otus_asignados_a_especie_percent( rizosferas[[i]]@tax_table@.Data )) , " por ciento de los otus de rizósfera de ", muestras[i] , " fue asignado a especie." ))
  
  }
```

##Filtración de Otus presentes en pocas muestras y de muestras distantes

```{r}
data_chile <- read.table("../../data/tables/table.from_chile.txt" , row.names = 1, header = TRUE , sep = "" )
data_tomate <- read.table("../../data/tables/table.from_tomate.txt" , row.names = 1, header = TRUE , sep = "" )
data_maiz <- read.table("../../data/tables/table.from_maiz.txt" , row.names = 1, header = TRUE , sep = "" )

data <- list( data_chile , data_tomate , data_maiz)
```

```{r}
metadata_chile <- read.csv("../../data/metadata/metadata_chile.csv" , colClasses = "character")
metadata_tomate <- read.csv("../../data/metadata/metadata_tomate.csv" , colClasses = "character")
metadata_maiz <- read.csv("../../data/metadata/metadata_maiz.csv" , colClasses = "character")

metadata <- list(metadata_chile , metadata_tomate , metadata_maiz)
```

Aquí se obtienen las matrices de las muestras sobre las que se construyeron las redes así como las matrices de con los otus excluidos de la red. 

```{r}

taxa_excluidos <- list()
for (i in 1:length(data)){
  filtros <- otus_excluidos_y_no(data[[i]] , metadata[[i]] )
  data[[i]] <- filtros[[1]] 
    
  taxa_excluidos[[i]] <- rizosferas[[i]]@tax_table@.Data[ filtros[[2]] , ]
}
``` 

##Otus excluidos

En las celdas de esta sección se imprimen las familias, y los géneros más abundantes (>20), de los otus excluidos para cada una de las especies vegetales. Como consideración general se menciona que las familias consisten principalmente de virus, endosimbiontes de insectos y Sphaerobacteraceae (estos últimos como reflejo de la composición general ? ). A nivel género se observan bacterias del complejo Citrobacter freundii y del género Vibrio diabolicus así como amebas  Dictyostelium, en las tres especies vegetales. En la siguiente celda se imprimen los porcentajes de asignación de especie a los otus excluidos que son menores a las de las muestras en general. 


```{r}
for (i in 1:3){
  print(otus_asignados_a_especie_percent( taxa_excluidos[[i]] ))
}
```

###Otus excluidos de las muestras de chile 


```{r}
familias_excluidas <- c()

for (i in unique(taxa_excluidos[[1]][, "Rank5"])){ familias_excluidas <-c(familias_excluidas , length(taxa_excluidos[[1]][, "Rank5"][ taxa_excluidos[[1]][,"Rank5"] == i] ))}

names(familias_excluidas) <- unique(taxa_excluidos[[1]][ , "Rank5"])

familias_excluidas
```

```{r}
generos_excluidos <- c()

for (i in unique(taxa_excluidos[[1]][, "Rank6"])){ generos_excluidos <-c(generos_excluidos , length(taxa_excluidos[[1]][, "Rank6"][taxa_excluidos[[1]][,"Rank6"] == i] ))}

names(generos_excluidos) <- unique(taxa_excluidos[[1]][ , "Rank6"])
generos_excluidos <- generos_excluidos[ generos_excluidos > 20]
generos_excluidos
```
###Otus excluidos de las muestras de tomate 

En la siguiente celda se imprimen las familias y abundancias de los otus excluidos de las muestras de rizósfera de chile. La mayoría de las familias corresponden a virus, con una importante presencia de Sphaerobacteraceae y endosimbiontes de insectos (reflejo de la composición general ? )

```{r}
familias_excluidas <- c()

for (i in unique(taxa_excluidos[[2]][, "Rank5"])){ familias_excluidas <-c(familias_excluidas , length(taxa_excluidos[[2]][, "Rank5"][ taxa_excluidos[[2]][,"Rank5"] == i] ))}

names(familias_excluidas) <- unique(taxa_excluidos[[2]][ , "Rank5"])

familias_excluidas
```

```{r}
generos_excluidos <- c()

for (i in unique(taxa_excluidos[[2]][, "Rank6"])){ generos_excluidos <-c(generos_excluidos , length(taxa_excluidos[[2]][, "Rank6"][taxa_excluidos[[2]][,"Rank6"] == i] ))}

names(generos_excluidos) <- unique(taxa_excluidos[[2]][ , "Rank6"])
generos_excluidos <- generos_excluidos[ generos_excluidos > 20]
generos_excluidos
```
###Otus excluidos de las muestras de tomate 

```{r}
familias_excluidas <- c()

for (i in unique(taxa_excluidos[[3]][, "Rank5"])){ familias_excluidas <-c(familias_excluidas , length(taxa_excluidos[[3]][, "Rank5"][ taxa_excluidos[[3]][,"Rank5"] == i] ))}

names(familias_excluidas) <- unique(taxa_excluidos[[3]][ , "Rank5"])

familias_excluidas
```

```{r}
generos_excluidos <- c()

for (i in unique(taxa_excluidos[[3]][, "Rank6"])){ generos_excluidos <-c(generos_excluidos , length(taxa_excluidos[[3]][, "Rank6"][taxa_excluidos[[3]][,"Rank6"] == i] ))}

names(generos_excluidos) <- unique(taxa_excluidos[[3]][ , "Rank6"])
generos_excluidos <- generos_excluidos[ generos_excluidos > 20]
generos_excluidos
```
##Otus aislados

```{r}
red_chile <- read.csv("../../data/networks/chile_species_raw_network.csv")
red_tomate <- read.csv("../../data/networks/tomate_species_raw_network.csv")
red_maiz <- read.csv("../../data/networks/maiz_species_raw_network.csv")

redes <- list(red_chile , red_tomate , red_maiz)
```


```{r}
taxa_aislados <- list()
for (i in 1:3){
  filtros <- componente_y_otus_aislados(redes[[i]] , data[[i]] )
  redes[[i]] <- filtros[[1]] 
  #print(filtros[[2]])  
  taxa_aislados[[i]] <- rizosferas[[i]]@tax_table@.Data[ filtros[[2]] , ]
}
```


```{r}
for (i in 1:3){
  print(paste0("Familias aisladas de las muestras de " , muestras [i]) )
  print((unique(taxa_aislados[[i]][,"Rank5"])))
}
```

#Otus centrales, primer reporte

En esta sección se cargan los primeros reportes de otus_centrales, que se obtuvieron con alto grado y alta cercanía, mezclada con baja centralidad de intermediación. Todas las tablas consisten de relativamente pocos otus (16, 37 , 8). A nivel familia los tres tipos de muestras tienen en común son bacterias de:

* El grupo Chlorobium/Pelodictyon (oxidantes del azufre) y 
*El subcluster Luna-1 (actinobacterial strains from freshwater systems tend to form mixed colonies together with strains of Spirochaeta, Hylemonella, Polynucleobacter or other taxa https://doi.org/10.1099/ijsem.0.004825). 

Las principales coincidencias a nivel género se dieron entre los taxa centrales de las muestras de chile y tomate. No hay coincidencias entre especies clasificadas en las tablas de otus centrales. 

En este par de celdas se cargan las tablas de otus centrales y se obtienen sus clasificaciones taxonómicas. 

```{r}
otus_centrales_chile <- read.csv("../central_otus/reporte_chile1.csv" , row.names = 1)
otus_centrales_tomate <- read.csv("../central_otus/reporte_tomate1.csv" , row.names = 1)
otus_centrales_maiz <- read.csv("../central_otus/reporte_maiz1.csv" , row.names = 1)

otus_centrales <- list(otus_centrales_chile , otus_centrales_tomate , otus_centrales_maiz)
```

```{r}
taxa_centrales <- list()
for (i in 1:3){
  taxa_centrales[[i]] <- rizosferas[[i]]@tax_table@.Data[row.names(otus_centrales[[i]]),]
  print(length(row.names(otus_centrales[[i]])))
  }
```
En las siguientes celdas se verifican las intersecciones por pares de los otus centrales a nivel familia, género y especie. 

```{r}
pares <- list(c(1,2) , c(1,3) , c(2,3))
for (i in 1:3){
  print(intersect(as.vector(taxa_centrales[[pares[[i]][1]]][ , "Rank5"]) , as.vector(taxa_centrales[[pares[[i]][2]]][ , "Rank5"]) ))
}
```

Las coincidencias entre los otus centrales a nivel género de las muestras de chile y tomate incluye Paenibacillus (Many Paenibacillus species can promote crop growth directly via biological nitrogen fixation, phosphate solubilization, production of the phytohormone indole-3-acetic acid (IAA), and release of siderophores that enable iron acquisition. They can also offer protection against insect herbivores and phytopathogens https://link.springer.com/article/10.1186/s12934-016-0603-7), Providencia (Another factor involved in soil aggregation is the polysaccharide content of soil. This was significantly enhanced only in B5 (Anabaena sp. + Providencia sp., CW1+PW5), https://doi.org/10.1016/j.ejsobi.2016.04.001) y Candidatus Gullanella (Second, Candidatus Gullanella endobia FVIR is for the endosymbiont from F. virgata. https://doi.org/10.1073/pnas.1603910113)

Entre las muestras de chile y de maíz se encuentra el género Ricketssia, relacionado a la transmisión de enfermedades  ( Rickettsiae is also an obligate intracellular symbiont causing serious diseases in humans, domestic animals, wild animals, and other vertebrates https://link.springer.com/article/10.1007/s00284-020-01948-x )



```{r}
pares <- list(c(1,2) , c(1,3) , c(2,3))
for (i in 1:3){
  print(intersect(as.vector(taxa_centrales[[pares[[i]][1]]][ , "Rank6"]) , as.vector(taxa_centrales[[pares[[i]][2]]][ , "Rank6"]) ))
}
```
```{r}
pares <- list(c(1,2) , c(1,3) , c(2,3))
for (i in 1:3){
  print(intersect(as.vector(taxa_centrales[[pares[[i]][1]]][ , "Rank7"]) , as.vector(taxa_centrales[[pares[[i]][2]]][ , "Rank7"]) ))
}
```
##Primer reporte de chile 

Aquí se enlistan las especies correspondientes a las muestras de chile. 

Burkholderia_ (fijar nitrogeno)
Marinobacter (metanotrófica)
Methylovulum psychrotolerans (metanotrófico)
Desulfovibrio carbinolicus (reductor de sulfato)
Desulfomonile tiedjei (deshalogenante)
Paenibacillus (fijar nitrogeno)
Methanococcus maripaludis (metanogeno)
Nitrosopumilus (oxidacion de amonio)
Spodoptera exigua multiple nucleopolyhedrovirus (plaguicida)

```{r}
print(taxa_centrales[[1]][ , "Rank7"])
```

En la tabla conseguida en la siguiente celda se observa que los otus centrales están presentes en sus muestras más que la mediana del resto de los otus, si bien menor a la media. 

```{r}
data_chile <- read.table("../../data/tables/table.from_chile.txt" , row.names = 1, header = TRUE , sep = "" )

medias <- c()
medianas <- c()
for (i in 1:dim(data_chile)[2]){
  medias <- c(medias , mean(data_chile[ , i]))
  medianas <- c(medianas , median(data_chile[ , i]))
  }

data_chile <- data_chile[ row.names(otus_centrales[[1]]),]
data_chile <- rbind(medias , data_chile)
data_chile <- rbind(medianas , data_chile)

row.names(data_chile) <- c("Medianas" , "Medias" , row.names(otus_centrales[[1]]))
data_chile
```

```{r}
V(redes[[1]])$label <- NA
V(redes[[1]])$size <- 3
plot(redes[[1]])
```

```{r}
red_otus_centrales_chile <- induced_subgraph(redes[[1]], otus_centrales[[1]][,"nodos"],"auto")
#V(net_work_centrales)$label <- tax_centrales[,"Rank7"]
plot(red_otus_centrales_chile)
```


```{r}
otus_no_centrales_chile <- names(V(redes[[1]]))[ is.element(names(V(redes[[1]])), otus_centrales[[1]][,"nodos"]) == FALSE]
red_otus_no_centrales_chile <- induced_subgraph(redes[[1]] , otus_no_centrales_chile , "auto" )
plot(red_otus_no_centrales_chile)
```

##Primer reporte de tomate

Aquí se enlistan las especies correspondientes a las muestras de tomate. 

```{r}
print(taxa_centrales[[2]][ , "Rank7"])
```

En la tabla conseguida en la siguiente celda se observa que los otus centrales están presentes en sus muestras más que la mediana del resto de los otus, si bien menor a la media. Una de las muestras tiene la mayoría de los otus con una sola instancia. 

```{r}
data_tomate <- read.table("../../data/tables/table.from_tomate.txt" , row.names = 1, header = TRUE , sep = "" )

medias <- c()
medianas <- c()
for (i in 1:dim(data_tomate)[2]){
  medias <- c(medias , mean(data_tomate[ , i]))
  medianas <- c(medianas , median(data_tomate[ , i]))
  }

data_tomate <- data_tomate[ row.names(otus_centrales[[2]]),]
data_tomate <- rbind(medias , data_tomate)
data_tomate <- rbind(medianas , data_tomate)

row.names(data_tomate) <- c("Medianas" , "Medias" , row.names(otus_centrales[[2]]))
data_tomate
```

```{r}
V(redes[[2]])$label <- NA
V(redes[[2]])$size <- 3
plot(redes[[2]])
```

```{r}
red_otus_centrales_tomate <- induced_subgraph(redes[[2]], otus_centrales[[2]][,"nodos"],"auto")
#V(net_work_centrales)$label <- tax_centrales[,"Rank7"]
plot(red_otus_centrales_tomate)
```


```{r}
otus_no_centrales_tomate <- names(V(redes[[2]]))[ is.element(names(V(redes[[2]])), otus_centrales[[2]][,"nodos"]) == FALSE]
red_otus_no_centrales_tomate <- induced_subgraph(redes[[2]] , otus_no_centrales_tomate , "auto" )
plot(red_otus_no_centrales_tomate)
```


##Primer reporte de maiz

Aquí se enlistan las especies correspondientes a las muestras de tomate. 

```{r}
print(taxa_centrales[[3]][ , "Rank7"])
```

En la tabla conseguida en la siguiente celda se observa que los otus centrales están presentes en sus muestras más que la mediana del resto de los otus, si bien menor a la media. Una de las muestras tiene la mayoría de los otus con una sola instancia. 

```{r}
data_maiz <- read.table("../../data/tables/table.from_maiz.txt" , row.names = 1, header = TRUE , sep = "" )

medias <- c()
medianas <- c()
for (i in 1:dim(data_maiz)[2]){
  medias <- c(medias , mean(data_maiz[ , i]))
  medianas <- c(medianas , median(data_maiz[ , i]))
  }

data_maiz <- data_maiz[ row.names(otus_centrales[[3]]),]
data_maiz <- rbind(medias , data_maiz)
data_maiz <- rbind(medianas , data_maiz)

row.names(data_maiz) <- c("Medianas" , "Medias" , row.names(otus_centrales[[3]]))
data_maiz
```

```{r}
V(redes[[3]])$label <- NA
V(redes[[3]])$size <- 3
plot(redes[[3]])
```

```{r}
red_otus_centrales_maiz <- induced_subgraph(redes[[3]], otus_centrales[[3]][,"nodos"],"auto")
V(red_otus_centrales_maiz)$label <- taxa_centrales[[3]][,"Rank7"]
plot(red_otus_centrales_maiz)
```


```{r}
otus_no_centrales_maiz <- names(V(redes[[3]]))[ is.element(names(V(redes[[3]])), otus_centrales[[3]][,"nodos"]) == FALSE]
red_otus_no_centrales_maiz <- induced_subgraph(redes[[3]] , otus_no_centrales_maiz , "auto" )
plot(red_otus_no_centrales_maiz)
```

#Otus centrales, segundo reporte

```{r}
rizosferas <- list(rizosferas[[2]], rizosferas[[3]])
```

```{r}
otus_centrales_tomate <- read.csv("../central_otus/reporte_tomate2.csv" , row.names = 1)
otus_centrales_maiz <- read.csv("../central_otus/reporte_maiz2.csv" , row.names = 1)

otus_centrales <- list(otus_centrales_tomate , otus_centrales_maiz)
```

```{r}
taxa_centrales <- list()
for (i in 1:2){
  taxa_centrales[[i]] <- rizosferas[[i]]@tax_table@.Data[row.names(otus_centrales[[i]]),]
  print(length(row.names(otus_centrales[[i]])))
  }
```








##Segundo reporte de tomate

Aquí se enlistan las especies correspondientes a las muestras de tomate. 

```{r}
print(taxa_centrales[[2]][ , "Rank7"])
```

En la tabla conseguida en la siguiente celda se observa que los otus centrales están presentes en sus muestras más que la mediana del resto de los otus, si bien menor a la media. Una de las muestras tiene la mayoría de los otus con una sola instancia. 

```{r}
data_tomate <- read.table("../../data/tables/table.from_tomate.txt" , row.names = 1, header = TRUE , sep = "" )

medias <- c()
medianas <- c()
for (i in 1:dim(data_tomate)[2]){
  medias <- c(medias , mean(data_tomate[ , i]))
  medianas <- c(medianas , median(data_tomate[ , i]))
  }

data_tomate <- data_tomate[ row.names(otus_centrales[[2]]),]
data_tomate <- rbind(medias , data_tomate)
data_tomate <- rbind(medianas , data_tomate)

row.names(data_tomate) <- c("Medianas" , "Medias" , row.names(otus_centrales[[2]]))
data_tomate
```

```{r}
V(redes[[2]])$label <- NA
V(redes[[2]])$size <- 3
plot(redes[[2]])
```

```{r}
red_otus_centrales_tomate <- induced_subgraph(redes[[2]], otus_centrales[[2]][,"nodos"],"auto")
#V(net_work_centrales)$label <- tax_centrales[,"Rank7"]
plot(red_otus_centrales_tomate)
```


```{r}
otus_no_centrales_tomate <- names(V(redes[[2]]))[ is.element(names(V(redes[[2]])), otus_centrales[[2]][,"nodos"]) == FALSE]
red_otus_no_centrales_tomate <- induced_subgraph(redes[[2]] , otus_no_centrales_tomate , "auto" )
plot(red_otus_no_centrales_tomate)
```


##Primer reporte de maiz

Aquí se enlistan las especies correspondientes a las muestras de tomate. 

```{r}
print(taxa_centrales[[3]][ , "Rank7"])
```

En la tabla conseguida en la siguiente celda se observa que los otus centrales están presentes en sus muestras más que la mediana del resto de los otus, si bien menor a la media. Una de las muestras tiene la mayoría de los otus con una sola instancia. 

```{r}
data_maiz <- read.table("../../data/tables/table.from_maiz.txt" , row.names = 1, header = TRUE , sep = "" )

medias <- c()
medianas <- c()
for (i in 1:dim(data_maiz)[2]){
  medias <- c(medias , mean(data_maiz[ , i]))
  medianas <- c(medianas , median(data_maiz[ , i]))
  }

data_maiz <- data_maiz[ row.names(otus_centrales[[3]]),]
data_maiz <- rbind(medias , data_maiz)
data_maiz <- rbind(medianas , data_maiz)

row.names(data_maiz) <- c("Medianas" , "Medias" , row.names(otus_centrales[[3]]))
data_maiz
```

```{r}
V(redes[[3]])$label <- NA
V(redes[[3]])$size <- 3
plot(redes[[3]])
```

```{r}
red_otus_centrales_maiz <- induced_subgraph(redes[[3]], otus_centrales[[3]][,"nodos"],"auto")
V(red_otus_centrales_maiz)$label <- taxa_centrales[[3]][,"Rank7"]
plot(red_otus_centrales_maiz)
```


```{r}
otus_no_centrales_maiz <- names(V(redes[[3]]))[ is.element(names(V(redes[[3]])), otus_centrales[[3]][,"nodos"]) == FALSE]
red_otus_no_centrales_maiz <- induced_subgraph(redes[[3]] , otus_no_centrales_maiz , "auto" )
plot(red_otus_no_centrales_maiz)
```



